臺灣高等法院臺中分院刑事裁定　
111年度抗字第642號

抗告人  即  
聲明異議人  伍正雄



上列抗告人因聲明異議案件，不服臺灣南投地方法院中華民國11
1年6月10日裁定（111年度聲字第138號）提起抗告，本院裁定如
下：
    主  文
抗告駁回。
    理  由
一、抗告意旨詳如附件「刑事抗告狀」所載。
二、按受刑人或其法定代理人或配偶，以檢察官執行之指揮為不
    當者，得向諭知該裁判之法院聲明異議，刑事訴訟法第484
    條定有明文。而此所稱「檢察官執行之指揮不當」，係指就
    刑之執行或其方法違背法令，或雖非違法而因處置失當，致
    受刑人蒙受重大不利益者而言。而是否屬檢察官執行之指揮
    ，得為聲明異議之標的，應從檢察官所為之實質內容觀察，
    不應侷限於已核發執行指揮書之情形（最高法院107年度台
    抗字第209號裁定意旨參照）；又按裁判確定後另犯他罪，
    不在數罪併罰規定之列，雖緩刑期內更犯者，其所科之刑亦
    應於緩刑撤銷後合併執行（司法院大法官釋字第98號解釋參
    照）。再按刑法第50條規定：「裁判確定前犯數罪者，併合
    處罰之。」第53條規定：「數罪併罰，有二裁判以上者，依
    第51條之規定，定其應執行之刑。」是刑法第51條之數罪併
    罰，應以合於同法第50條之規定為前提，而第50條之併合處
    罰，則以裁判確定前犯數罪為條件，若於一罪之裁判確定後
    又犯他罪者，自應於他罪之科刑裁判確定後，與前罪應執行
    之刑併予執行，不得適用刑法第51條所列各款，定其應執行
    之刑（最高法院32年非字第63號判例）。至被告一再犯罪，
    經受諸多科刑判決確定之情形，上開所謂裁判確定，乃指首
    先確定之科刑判決而言；亦即以該首先判刑確定之日作為基
    準，在該日期之前所犯各罪，應依刑法第51條各款規定，定
    其應執行之刑；在該日期之後所犯者，則無與之前所犯者合
    併定執行刑之餘地（最高法院103 年度台非字第60號、103
    年度台非字第221 號判決意旨參照）。
三、經查：
　㈠按刑法第48條應更定其刑者，或依刑法第53條及第54條應依
    刑法第51條第5款至第7款之規定，定其應執行之刑者，由該
    案犯罪事實最後判決之法院之檢察官，聲請該法院裁定之；
    前項定其應執行之刑者，受刑人或其法定代理人、配偶，亦
    得請求前項檢察官聲請之，刑事訴訟法第477條亦定有明文
    。是受刑人因請求檢察官聲請定刑，目的乃在合併定其應執
    行之刑，則其對檢察官怠予或不准聲請定刑之聲明異議，與
    檢察官之聲請定刑具有法律上之同一事由，從而受刑人請求
    合併定刑而檢察官怠予或否准聲請之意思表示，核屬前揭所
    指執行指揮實質內容之一部，受刑人自得依法聲明異議主張
    救濟，先予敘明。　　
　㈡抗告人前因違反森林法案件，經臺灣南投地方法院以105年度
    審原訴字第6號判決判處有期徒刑1年3月，併科罰金新臺幣
    （下同）2,231,130元，罰金如易服勞役，以罰金總額與1年
    之日數比例折算，緩刑4年，並於民國105年7月12日確定，
    嗣因抗告人於106年8月19日故意犯竊取森林主產物貴重木罪
    ，經臺灣南投地方法院以108年度撤緩字第40號裁定撤銷前
    開緩刑之宣告確定（下稱甲案）；而抗告人於106年8月19日
    所犯竊取森林主產物貴重木罪，經臺灣南投地方法院以107
    年度審原訴字第21號判決判處有期徒刑1年3月，併科罰金2,
    700,000元，罰金如易服勞役，以罰金總額與1年之日數比例
    折算，嗣經上訴，復因撤回上訴而於108年5月22日確定（下
    稱乙案）等情，有上開刑事裁判書及臺灣高等法院被告前案
    紀錄表附卷供參。是抗告人所犯前開違反森林法案件，其中
    甲案係於105年7月12日確定，而抗告人再犯乙案之時間為10
    6年8月19日，係甲案裁判確定後緩刑期內另犯乙案，參諸前
    開說明，乙案自無與甲案合併定執行刑之餘地。本件抗告人
    之聲明異議意旨以甲案與乙案合於數罪併罰定其應執行之刑
    要件而聲明異議，原審以抗告人之聲明異議無理由，裁定駁
    回抗告人之聲明異議，經核其認事用法，於法尚無不合。
　㈢抗告意旨以甲案之撤銷緩刑裁定確定日為甲案判決之確定日
    云云，惟依前述說明，數罪併罰，有二裁判以上之定其應執
    行刑，須以「裁判確定前」犯數罪為條件，而所謂裁判確定
    ，乃指首先確定之科刑判決而言，自非以撤銷緩刑裁定之確
    定日為準。是抗告人之上開意見要屬無據。至抗告意旨所述
    臺灣南投地方檢察署函文將該署執行案號108年度執字第140
    7號違反森林法案，誤載為毒品案云云，經核卷內所附刑事
    裁判書及臺灣高等法院被告前案紀錄表，並經本院依職權調
    閱臺灣南投地方檢察署108年度執字第1407號卷宗，確認本
    件執行指揮書及執行罰金易服勞役指揮書所載罪名均為違反
    森林法，抗告意旨所述臺灣南投地方檢察署函文部分係屬臺
    灣南投地方檢察署將此執行案由誤載所致，惟受刑人實際應
    執行之案號及案由，仍應依檢察官核發之執行指揮書而定，
    且該執行案由誤載，與檢察官認定甲案、乙案無從依數罪併
    罰規定合併定執行刑未生影響，是抗告人此部分之抗告意旨
    ，亦難認有理由。
㈣綜上所述，原審裁定核無違誤，抗告意旨猶執陳詞指摘原裁定
    不當，其抗告為無理由，應予駁回。
據上論斷，應依刑事訴訟法第412條，裁定如主文。　　　
中　　華　　民　　國　　111  　年　　8 　　月　　24 　日
             刑事第一庭 　審判長法　官　江  德  千   
                                法　官　高  增  泓
　　　　  　　　　　　　　　　　法　官　簡  源  希
以上正本證明與原本無異。
如不服本裁定，應於收受送達後5日內向本院提出抗告書狀（須
附繕本）。因疫情而遲誤不變期間，得向法院聲請回復原狀。
                                書記官  吳  麗  琴
　　　　　　　　　　　　　　　　
中　　華　　民　　國　　111 　年　　8 　　月　　24　　日